【裁判字號】    99,小上,35
【裁判日期】    990420
【裁判案由】    侵權行為損害賠償
【裁判全文】
臺灣高雄地方法院民事判決              99年度小上字第35號
上  訴  人  乙男營造有限公司
法定代理人  乙○○
訴訟代理人  丙○○
被上 訴 人  和欣汽車客運股份有限公司
法定代理人  甲○○
上當事人間請求損害賠償事件，上訴人對於民國99年2 月9 日本
院鳳山簡易庭99年度鳳小字第1184號第一審小額民事判決提起上
訴，本院判決如下：
    主      文
上訴駁回。
第二審訴訟費用新台幣壹仟伍佰元由上訴人負擔。
    理      由
一、按對於小額程序之第一審判決提起上訴，非以其違背法令為
    理由，不得為之，又所謂判決違背法令，乃指判決不適用法
    規或適用不當，而有民事訴訟法第469 條所列第1 款至第5
    款事由時，其判決當然為違背法令，另依上訴意旨足認上訴
    為無理由者，得不經言詞辯論為之，並應為駁回之判決，民
    事訴訟法第436 條之24第2 項、第436 條之32第2 項準用第
    468 條及第469 條第1 款至第5 款（同條第6 款「判決不備
    理由或理由矛盾」則不在準用之列）、第436 條之29第2 款
    、第449 條第1 項分別定有明文。
二、上訴意旨略以：因本件交通事故當日路段行車狀況良好，車
    輛繁多，被上訴人未能證明係上訴人公司車輛掉落鐵架；且
    兩造車輛如果相近，因上訴人之車輛係平板車，該鐵架掉落
    時應擊中被上訴人車輛保險桿中間以上地方，而非保險桿右
    下緣，又若兩車相隔有一定距離，則不會發生鐵架擊中被上
    訴人車輛之情事，依被上訴人車速大都保持在時速110 公里
    之速度計算，因該鐵架掉落後翻滾至被上訴人車輛右側車道
    之右方，則被上訴人車輛至少行駛了30公尺以上距離，此時
    必至少有2 輛其他車輛先遭擊中。再者，被上訴人司機僅以
    聽覺發現前方車頭有異狀，如何一口咬定該鐵架為上訴人車
    輛所有？何況上訴人車輛並無載有類似鐵架，更不能指該鐵
    架為上訴人所有。當日上訴人司機王正忠僅係擔心未能如期
    運送貨載，情急之下，乃請被上訴人司機與公司處理，並非
    承認鐵架為其車上所有，另上訴人車輛為橙色，與上訴人司
    機張誠忠警詢時所稱綠色車輛不同，其證詞不足憑信，足見
    原審認定有誤。爰依法提起上訴，並聲明廢棄原判決及確認
    該鐵架非上訴人所有等語。
三、經查：
  (一)原審以內政部警政署國道公路警察局第四警察隊98年11月12
    日公警四交字第0980406558號函附系爭事故現場照片、現場
    圖、調查報告表暨當事人之談話紀錄表等事證（見原審卷第
    87頁至第99頁），認被上訴人車輛確有於96年10月13日12時
    20分許在國道一號312 公里400 公尺處因鐵架砸中車頭致右
    前保險桿及右前小燈損害之事實；且依當日天候、路況資料
    ，認被上訴人司機張誠忠無不能注意前方車況之情事，暨根
    據張誠忠發現車輛受損即前追並於不及2 公里處攔下上訴人
    車輛，因該司機王正忠未予理會，復報警處理，經警在事故
    發生地點附近外側路肩尋獲鐵架，過程符合事故處理常情；
    復以王正忠警詢時自承事發當時確有駕車行經該處，車型與
    張誠忠所述相合，及王正忠雖堅持不知有掉落鐵架，但仍請
    張誠忠到公司處理等節，認定被上訴人車輛遭鐵架擊中，確
    係上訴人車輛車上掉落所造成，而不採上訴人之抗辯。嗣就
    被上訴人之車損修復情形，依估價單就更新零件部分計算折
    舊，再依民法第216 條第1 項規定，參酌估價單、維修紀錄
    、出廠日期及台南縣公共汽車客運商業同業公會98 年12 月
    4 日（98）公客總字第037 號函覆之國道客運運價標準，依
    民事訴訟法第222 條第2 項審酌被上訴人所失之營業利益，
    認定上訴人應賠償之數額，此據原審於判決書內載述綦詳。
  (二)原審依卷內相關證物為綜合判斷後，既已於判決理由內敘明
    其採證及認定之依據，自難指其認定有違背採證法則之情，
    上訴人上開主張，均屬於事實認定範疇，自與民事訴訟法第
    468 條、第469 條之判決違背法令情形有別。而取捨證據、
    認定事實本係事實審法院之職權，上訴人亦不得以此指摘原
    判決有何判決違背法令之誤。此外，上訴人亦未具體敘明原
    判決違反何項法規、判例、法則，或其內容、旨趣，而有適
    用法令不當之違背法令，則依上說明，上訴人提起本件上訴
    ，顯無理由，爰不經言詞辯論，逕以判決駁回其上訴。
四、末按於小額訴訟之上訴程序，法院為訴訟費用之裁判時，應
    確定其費用額，民事訴訟法第436 條之19第1 項、第436 條
    之32第1 項定有明文。本件第二審裁判費用為1,500 元，應
    由上訴人負擔，爰併為裁定如主文第2 項所示。
五、據上論結：本件上訴為無理由，依民事訴訟法第436 條之32
    第2 項、第436 條之19第1 項、第449 條、第78條，判決如
    主文。
中    華    民    國    99    年    4     月    20    日
                  民事第三庭  審判長法  官  朱玲瑤
                                    法  官  陳宛榆
                                    法  官  李嘉益
以上正本證明與原本無異。
本件不得上訴。
中    華    民    國    99    年    4     月    20    日
                                    書記官  陳瓊芳

司法院資訊處製作；財團法人民間司法改革基金會備份。
